rut.noun.lexd
PATTERNS
Noun Nom (erg|case|gen)? #первый тип склонения, Ибрагимова, 58
Noun Nom (erg|erg case|erg gen)? #второй тип склоления, Ибрагимова, 59 
Noun Nom (gen (gen|case|erg))? #третий тип склоления, Ибрагимова, 59 
Noun Nom (deter case|erg|gen)? #четвертий тип склоления, Ибрагимова, 59 

LEXICON Noun
дид #отец
рыш #девочка
йац #бык
хал #дом
дух #сын 
ваз #луна 
балта #топор
нагъв #слеза 

LEXICON Nom
<n>:


LEXICON erg
<erg>:аь
<erg>:ере
<erg>:ара
<erg>:ыра

LEXICON gen 
<gen>:ды
<gen>:уд
<gen>:ад
<gen>:ыд

LEXICON case
<dat>:ис
<dat>:ес
<dat>:ас
<dat>:ыс
<com>:ыхьван
<com>:ыкван#диалект
<com>:аьхьван
<com>:аькван#диалект
<com>:ахьван
<com>:акван#диалект
<com>:ыхьван

LEXICON deter
<det>:а1л
<det>:ал

LEXICON spatial
<in><ess>:а #1 Ибрагимова
<in><ess>:аI
<in><ess>:аь
<in><ess>:ы
<in><ess>:и
<in><lat>:ы
<in><lat>:у
<in><elat>:а
<in><elat>:а1
<sub><ess>:вк' #2 Ибрагимова
<sub><ess>вхь'
<sub><ess>:к'
<sub><ess>:хь'
<sub><lat>:даь
<sub><elat>:ла
<apud><lat>даь #3 Ибрагимова
<apud><elat>:да
<ad><lat>:да #4 Ибрагимова
<ad><elat>:ла
<comp><elat>:ыла #5 Ибрагимова
